臺灣高等法院刑事判決　　　　　　　　　　　　　九十三年度上訴字第二六八六號
　　上　訴　人　臺灣臺北地方法院檢察署檢察官
　　被　　　告　丙○○
　　輔　佐　人　甲○○
　　指定辯護人　本院公設辯護人乙○○
右上訴人因被告違反槍砲彈藥刀械管制條例案件，不服臺灣臺北地方法院九十三年度
訴字第四五○號，中華民國九十三年八月十七日第一審判決（起訴案號：臺灣臺北地
方法院檢察署九十三年度偵字第四八六八號），提起上訴，本院判決如左：
    主  文
上訴駁回。
    事  實
一、丙○○於民國九十二年三月間某日（起訴書誤載為九十一年六、七月），在臺北
    市○○區○○路四段二四四號「二○五廠生存遊戲裝備專門店」，購得仿ＢＥＲ
    ＥＴＴＡ廠Ｍ九型半自動手槍製造之玩具手槍一支後，未經中央主管機關許可，
    於同年九月間，在臺北市○○區○○路四段八巷一一號一樓住處，繪製槍枝設計
    圖，研製改造玩具手槍之槍管，再將鋁製金屬管打磨，換裝原玩具槍管，將上開
    玩具手槍改製成可發射子彈具殺傷力之改造手槍一枝（槍枝管制編號00000
    00000）。又於九十三年二月間，在臺北市○○區○○路三段一五三號「警
    察專科學校」對面倉庫置放鷹架處，拾獲不詳人士所棄置於該處口徑九ｍｍ具殺
    傷力之制式子彈一顆後，即未經許可，持有該顆子彈，並藏放於上開住處。嗣於
    九十三年三月四日下午二時許，經警持搜索票至上址搜索查獲，並扣得上開具殺
    傷力之改造手槍一枝、制式子彈一顆及供改造所用之槍械手札二本。
二、案經臺北市政府警察局松山分局移送臺灣臺北地方法院檢察署檢察官偵查起訴。
    理  由
一、訊據被告丙○○坦承於上開時地，未經許可，將購入之玩具手槍換裝鋁製金屬管
    及拾獲持有口徑九ｍｍ制式子彈等情，復有改造手槍一支及子彈一顆扣案可證。
    雖被告辯稱：該玩具手槍雖經換裝鋁管，應不具殺傷力，且於拾獲子彈後，即將
    子彈內之火藥取出，亦應不具殺傷力等語。
二、惟查：被告將購得仿ＢＥＲＥＴＴＡ廠Ｍ九型半自動手槍製造之玩具手槍，以所
    繪製槍枝設計圖，研製改造玩具手槍之槍管，再將鋁製金屬管，打磨後換裝原玩
    具槍管，為被告自承在卷，且於被告住處亦經警扣得載有「改裝版手扎」字樣之
    改造槍械手扎二本，顯見被告自始即有改造手槍之意圖。再被告製造之改造手槍
    、持有之制式子彈均具殺傷力，業經內政部警政署刑事警察局鑑定人員陳顯明於
    原審審理時證稱：「槍枝管制編號0000000000之槍枝，因係仿貝瑞塔
    Ｍ九型玩具手槍換裝土造金屬槍管改造而成。」、「檢視時候其扳機擊錘撞針等
    結構均正常，惟經我們細部檢視之後，我們發現該槍枝欠缺複進簧、複進簧桿，
    但因複進簧及複進簧桿並不足以影響該槍枝擊發子彈之功能，因此我們仍認具殺
    傷力。」、「（子彈部分）因為我們在試射時，我們將槍管朝下，前面放一塊厚
    度約零點五ｍｍ的鋁板，將槍管朝鋁板擊發，若試射之彈頭可完全貫穿該鋁板，
    我們則認具殺傷力，如果不行我們則認為不具殺傷力，本件子彈經試射後可貫穿
    該鋁板，因此我們認具殺傷力。」等語明確，並有內政部警政署刑事警察局以性
    能檢驗法、試射法鑑定，認該手槍係由仿ＢＥＲＥＴＴＡ廠Ｍ九型半自動手槍製
    造之玩具手槍換裝土造金屬槍管而成之改造手槍，經檢視，欠缺複進簧及複進簧
    桿，惟不影響槍枝擊發功能，仍可供擊發子彈使用，再經實際裝填具適用子彈進
    行試射，測得鋼珠速度為三四三公尺／秒，計算其動能為二十三．五三焦耳，單
    位面積動能為一四七．九五焦耳／平方公分，業已超過二十焦耳／平方公分穿入
    人體皮肉層之殺傷力標準，據此認定該槍枝具殺傷力；扣案九○子彈一顆，係口
    徑九ｍｍ制式子彈，經檢視，彈頭及彈殼上有刮擦紋痕，經實際試射，可擊發，
    亦認具殺傷力之九十三年三月十七日刑鑑字第○九三○○五四四八七號槍彈鑑定
    書、九十三年七月五日刑鑑字第○九三○一三二五二六號函在卷為憑。被告改造
    之手槍及持有之制式子彈均具殺傷力無疑。再證人即執行搜索之警員陳宥仁於原
    審證稱：我沒有印象子彈可以打開，我們也沒有將子彈打開，被告只是說的而已
    等語，已見並無證據證明被告於拾獲子彈後即將彈殼內之火藥全數清空，致不具
    殺傷力。況扣案子彈既經鑑定機關實際試射，仍可擊發，亦見被告持有之子彈至
    案發時，仍具殺傷力。被告辯稱改造槍枝及持有之子彈應不具殺傷力，委無可採
    。事證明確，被告犯行堪以認定。
三、核被告所為，係犯槍砲彈藥刀械管制條例第十一條第一項之未經許可，製造可發
    射子彈具有殺傷力之改造手槍罪、同條例第十二條第四項之未經許可持有子彈罪
    。被告未經許可，製造可發射子彈具有殺傷力之槍枝後，未經許可持有該槍枝之
    低度行為，應為未經許可製造可發射子彈具有殺傷力之槍枝之高度行為所吸收，
    不另論罪。所犯二罪間，犯意各別，罪名不同，應分論併罰。
四、原審調查結果，適用槍砲彈藥刀械管制條例第十一條第一項、第十二條第四項，
    刑法第十一條前段、第五十一條第五款、第七款、第四十二條第二項、第三十八
    條第一項第一款、第二款，罰金罰鍰提高標準條例第二條，現行法規所定貨幣單
    位折算新臺幣條例第二條規定，同時審酌被告平日素行、犯罪動機、目的、手段
    、製造具有殺傷力之改造手槍、持有制式子彈，已嚴重威脅社會治安及犯後態度
    等一切情狀，就被告製造改造手槍部分，量處有期徒刑五年三月，併科罰金新臺
    幣十萬元；持有子彈部分量處有期徒刑五月，併科罰金新臺幣三萬元，並定應執
    行有期徒刑五年六月，併科罰金新臺幣十二萬元，及諭知罰金易服勞役之折算標
    準。另就扣案改造手槍一枝為違禁物、改造槍械手札二本，均係被告所有並供製
    造可發射子彈具有殺傷力之改造手槍犯罪所用之物，分別依刑法第三十八條第一
    項第一、二款宣告沒收。另口徑九ｍｍ具殺傷力之制式子彈一顆，經鑑定試射後
    僅存彈殼，已無殺傷力，非屬違禁物，故不宣告沒收。認事用法，核無違誤，量
    刑亦稱妥適。公訴人上訴以：被告未坦承犯行，犯後態度顯有不佳；再被告所有
    之筆記本封面經被告記載「財源滾滾」、「生意興隆」等字樣，內容均載有改造
    槍枝及子彈之流程、工具及價格，被告顯有販賣槍、彈之意圖。且被告於原審並
    未坦承犯行，浪費司法資源，犯罪情節嚴重，原審竟判處有期徒刑五年六月，顯
    屬過輕。惟被告辯稱扣案槍、彈不具殺傷力，乃被告於訴訟上所得主張之權利，
    尚不得據以認定被告犯後態度不佳。再被告所持有之筆記本雖載有改造槍枝及子
    彈之流程，及「財源滾滾」、「生意興隆」等字樣，然卷內並無其他證據證明被
    告有販賣之意圖，尚無從僅依上開記載，即認被告係意圖販賣。公訴人執以指稱
    被告犯罪情節重大，犯後態度不佳，指摘原審量刑過輕，為無理由，應予駁回。
據上論斷，應依刑事訴訟法第三百六十八條，判決如主文。
本案經檢察官沈明彥到庭執行職務。
中　　　華　　　民　　　國　　九十三　　年　　　十一　　　月　　十八    日
                              臺灣高等法院刑事第十四庭
                                  審判長法  官　陳　祐　輔
                                        法  官　洪　昌　宏
                                        法  官  陳　國　文
右正本證明與原本無異。
如不服本判決，應於收受送達後十日內向本院提出上訴書狀，其未敘述上訴之理由者
並得於提起上訴後十日內向本院補提理由書（均須按他造當事人之人數附繕本）。
                                        書記官　蔡　棟　樑
中　　　華　　　民　　　國　　九十三　　年　　　十一　　　月　　十八    日
附錄：本案論罪科刑法條全文
槍砲彈藥刀械管制條例第十一條第一項：
未經許可，製造、販賣或運輸第四條第一項第一款所稱其他可發射金屬或子彈具有殺
傷力之各式槍砲者，處五年以上有期徒刑，併科新臺幣一千萬元以下罰金。
未經許可，轉讓、出租或出借前項所列槍砲者，處三年以上十年以下有期徒刑，併科
新臺幣七百萬元以下罰金。
意圖供自己或他人犯罪之用，而犯前二項之罪者，處無期徒刑或七年以上有期徒刑，
併科新臺幣一千萬元以下罰金。
未經許可，持有、寄藏或意圖販賣而陳列第一項所列槍砲者，處一年以上七年以下有
期徒刑，併科新臺幣七百萬元以下罰金。
第一項至第三項之未遂犯罰之。
槍砲彈藥刀械管制條例第十二條第四項：
未經許可，製造、販賣或運輸子彈者，處一年以上七年以下有期徒刑，併科新台幣五
百萬元以下罰金。
未經許可，轉讓、出租或出借子彈者，處六月以上五年以下有期徒刑，併科新台幣三
百萬元以下罰金。
意圖供自己或他人犯罪之用，而犯前二項之罪者，處三年以上十年以下有期徒刑，併
科新台幣七百萬元以下罰金。
未經許可，持有、寄藏或意圖販賣而陳列子彈者，處五年以下有期徒刑，併科新台幣
三百萬元以下罰金。
第一項至第三項之未遂犯罰之。
